【裁判字號】    98,交聲,3254
【裁判日期】    980930
【裁判案由】    交管條例聲異
【裁判全文】
臺灣板橋地方法院交通事件裁定        98年度交聲字第3254號
原處分機關  交通部公路總局臺北區監理所
異  議  人
即受處分人  乙○○
上列異議人即受處分人因違反道路交通管理處罰條例案件，對於
交通部公路總局臺北區監理所中華民國98年8 月27日所為之處分
（原處分案號：北監營裁字第裁40-AEY168165號），聲明異議，
本院裁定如下：
    主  文
異議駁回。
    理  由
一、按汽車（包括機器腳踏車）駕駛人，行經有燈光號誌管制之
    交岔路口紅燈右轉者，處新臺幣（下同）600 元以上1800元
    以下罰鍰，又汽車駕駛人違反本條例第53條規定者，除依原
    條款處罰外，並予記違規點數3點，道路交通管理處罰條例
    第53條第2 項、第63條第1 項第3 款分別定有明文。
二、原處分意旨略以：本件異議人即受處分人乙○○駕駛其所有
    車號LM9-191 號重型機車於民國98年7 月23日晚間11時45分
    許，由臺北市○○路行駛至康定路紅燈右轉，因有紅燈右轉
    之違規，經員警攔停舉發。嗣異議人逾越應到案期限後始向
    原處分機關提出申訴，經原處分機關調查後，仍認受處分人
    違規明確，乃依道路交通管理處罰條例第53條第2 項、第63
    條第1 項第3 款，違反道路交通管理事件統一裁罰基準及處
    理細則，及違反道路交通管理事件統一裁罰基準表等規定，
    於98年8 月27日裁處受處分人罰鍰800 元，並記違規點數3
    點。
三、查本件異議人前揭違規事實，業經證人即舉發員警甲○○於
    本院調查時證述明確，並有舉發通知單及臺北市政府警察局
    萬華分局查覆書函在卷為憑，異議人雖辯稱其當時駕車右轉
    時為綠燈，且未獲應到案日期之告知云云。惟查，證人甲○
    ○於本院調查時對舉發經過及異議人拒收舉發通知單後，當
    場告以處罰事由及應到案日期、處所等情，均已明確證述，
    復參酌異議人於本院調查時自承確曾於前揭時地駕車右轉通
    過該處，本院經核證人之證詞並無矛盾或悖於常情之處，又
    審酌證人與異議人並不相識，其證詞並經依法具結以擔保其
    憑信性，要無甘冒偽證風險設詞誣陷之理，認其證詞應屬可
    信，異議人所辯並不足採。事證明確，異議人之違規行為堪
    以認定。
四、綜上，異議人確有前述違規情事，原處分機關依前開規定裁
    處罰鍰800 元並記違規點數3 點，核無違誤，本件異議為無
    理由，應予駁回。
據上論斷，應依道路交通案件處理辦法第19條，裁定如主文。
中    華    民    國    98    年    9     月    30    日
                  交通法庭  法  官  陳正昇
上列正本證明與原本無異。
如不服本裁定，應於裁定送達後5日內敘明抗告理由，向本院提
出抗告狀。
                            書記官  林文達
中    華    民    國    98    年    9     月    30    日


司法院資訊處製作；財團法人民間司法改革基金會備份。
